---
title: "Covid-19 en México"
output: 
  flexdashboard::flex_dashboard:
    orientation: rows
    vertical_layout: scroll
    theme: lumen
    social: [ "twitter", "facebook", "menu"]
    source_code: embed
---

```{r setup, include=FALSE}
library(flexdashboard)
library(tidyverse)
library(RColorBrewer)
library(sp)
library(rgdal)
library(colorspace)
library(rgeos)
library(DT)
library(plotly)
library(data.table)
```

```{r include=FALSE}
#temp <- tempfile()
#download.file("http://datosabiertos.salud.gob.mx/gobmx/salud/datos_abiertos/datos_abiertos_covid19.zip",temp)
#covid0 <- read.csv(unz(temp, "200906COVID19MEXICO.csv"))
covid0 <- fread("200906COVID19MEXICO.csv")
covid <- filter(covid0, covid0$RESULTADO == "1")
#covid[5]<-replace(covid[5], covid[5] == 1, "Aguascalientes")
#covid[5]<-replace(covid[5], covid[5] == 2, "Baja California")
#covid[5]<-replace(covid[5], covid[5] == 3, "Baja California Sur")
#covid[5]<-replace(covid[5], covid[5] == 4, "Campeche")
#covid[5]<-replace(covid[5], covid[5] == 5, "Coahuila de Zaragoza")
#covid[5]<-replace(covid[5], covid[5] == 6, "Colima")
#covid[5]<-replace(covid[5], covid[5] == 7, "Chiapas")
#covid[5]<-replace(covid[5], covid[5] == 8, "Chihuahua")
#covid[5]<-replace(covid[5], covid[5] == 9, "Ciudad de México")
#covid[5]<-replace(covid[5], covid[5] == 10, "Durango")
#covid[5]<-replace(covid[5], covid[5] == 11, "Guanajuato")
#covid[5]<-replace(covid[5], covid[5] == 12, "Guerrero")
#covid[5]<-replace(covid[5], covid[5] == 13, "Hidalgo")
#covid[5]<-replace(covid[5], covid[5] == 14, "Jalisco")
#covid[5]<-replace(covid[5], covid[5] == 15, "México")
#covid[5]<-replace(covid[5], covid[5] == 16, "Michoacán de Ocampo")
#covid[5]<-replace(covid[5], covid[5] == 17, "Morelos")
#covid[5]<-replace(covid[5], covid[5] == 18, "Nayarit")
#covid[5]<-replace(covid[5], covid[5] == 19, "Nuevo León")
#covid[5]<-replace(covid[5], covid[5] == 20, "Oaxaca")
#covid[5]<-replace(covid[5], covid[5] == 21, "Puebla")
#covid[5]<-replace(covid[5], covid[5] == 22, "Querétaro")
#covid[5]<-replace(covid[5], covid[5] == 23, "Quintana Roo")
#covid[5]<-replace(covid[5], covid[5] == 24, "San Luis Potosí")
#covid[5]<-replace(covid[5], covid[5] == 25, "Sinaloa")
#covid[5]<-replace(covid[5], covid[5] == 26, "Sonora")
#covid[5]<-replace(covid[5], covid[5] == 27, "Tabasco")
#covid[5]<-replace(covid[5], covid[5] == 28, "Tamaulipas")
#covid[5]<-replace(covid[5], covid[5] == 29, "Tlaxcala")
#covid[5]<-replace(covid[5], covid[5] == 30, "Veracruz de Ignacio de la Llave")
#covid[5]<-replace(covid[5], covid[5] == 31, "Yucatán")
#covid[5]<-replace(covid[5], covid[5] == 32, "Zacatecas")
covid[6]<-replace(covid[6], covid[6] == 1, "Mujer")
covid[6]<-replace(covid[6], covid[6] == 2, "Hombre")
covid[10]<-replace(covid[10], covid[10] == 1, "Ambulatorio")
covid[10]<-replace(covid[10], covid[10] == 2, "Hospitalizado")
n_confirmados <- nrow(covid)
n_negativos <- nrow(filter(covid0, covid0$RESULTADO == 2))
n_sospechosos <- nrow(filter(covid0, covid0$RESULTADO == 3))
n_defunciones <- nrow(filter(covid, covid[13] != "9999-99-99"))
n_ambulatorios <- nrow(filter(covid, covid[10] != "Ambulatorio"))
n_hospitalizados <- nrow(filter(covid, covid[10] != "Hospitalizado"))
```

Resumen estadístico
========================================

Column {.sidebar}
-----------------------------------------------------------------------

Sobre este informe:

El resumen que se presenta a continuaión, está elaborado a partir de la información referente a casos de Covid-19 en México generada por la [Secretaría de Salud](https://www.gob.mx/salud) e intenta replicar el tablero estadístico elaborado por [Conacyt](http://www.conacyt.gob.mx/), [CentroGeo](https://www.centrogeo.org.mx/), [GeoInt](http://geoint.mx/) y [DataLab](http://datalab.org.mx/).

Toda la información utilizada en este informe es pública. Está registrada como de [Libre Uso](https://datos.gob.mx/libreusomx) bajo los [Términos de Libre Uso MX](https://datos.gob.mx/libreusomx) de los [Datos Abiertos del Gobierno de México](https://datos.gob.mx/) y es compatible con la [licencia Creative Commons, Attribution 4.0 International (CC BY 4.0)](https://creativecommons.org/licenses/by-nc-nd/4.0/legalcode.es).

Datos disponibles en:

https://datos.gob.mx/busca/dataset/informacion-referente-a-casos-covid-19-en-mexico

Tablero original sobre Covid-19:

https://datos.covid-19.conacyt.mx/

Última actualización: `r format(Sys.Date(), format = "%B %d, %Y")`.


Row
-----------------------------------------------------------------------

### Confirmados

```{r}
valueBox(n_confirmados, icon="fa-frown", color = "#FF0000")
```

### Negativos

```{r}
valueBox(n_negativos, icon="fa-smile", color = "#008000")
```

### Sospechosos

```{r}
valueBox(n_sospechosos, icon="fa-question", color = "#FFD700")
```

### Defunciones

```{r}
valueBox(n_defunciones, icon="fa-ribbon", color = "#2F4F4F")
```


Row
-----------------------------------------------------------------------

### Número de casos ambulatorios

```{r}
valueBox(n_ambulatorios, icon="fa-home", color = "#00CED1")
```

### Número de casos hospitalizados

```{r}
valueBox(n_hospitalizados, icon="fa-hospital", color = "#FF6347")
```


Row
-----------------------------------------------------------------------

### Casos diarios confirmados

```{r}
tiempo <- data.frame(table(covid$FECHA_SINTOMAS))
colnames(tiempo) <- c("Fecha","Frecuencia") 
p_tiempo <- tiempo %>%  
  ggplot() +
  geom_line(aes(x=Fecha, y=Frecuencia), color="#67000d") +
  geom_point(aes(x=Fecha, y=Frecuencia), color="#67000d") +
  theme(axis.text.x = element_text(angle=90, size=5)) +
  xlab("Fecha") +
  ylab("Número de casos confirmados")
ggplotly(p_tiempo)
```


Row
-----------------------------------------------------------------------

### Casos confirmados por sexo

```{r}
Sex<-as.data.frame(covid$SEXO)
Sexo<-as.data.frame(table(Sex=Sex))
Sexo$Sex<-as.character(Sexo$Sex)
Sexo$Freq<-as.numeric(Sexo$Freq)
colnames(Sexo) <- c("Sexo", "Frecuencia")
p_sexo <- ggplot(Sexo, aes(x=Sexo, y=Frecuencia, fill=Sexo)) +
  geom_bar(stat="identity", alpha=.6, width=.4) +
  scale_fill_brewer(palette = "Set2") +
  xlab("Sexo") +
  ylab("Número de casos") +
  theme_bw()
ggplotly(p_sexo)
```

> Fuente: Elaboración propia con datos de la Secretaría de Salud


### Distribución porcentual

```{r}
sex_por <- transform(Sexo, FreqAc = 100*(round(prop.table(Frecuencia),4)))
ggplot(sex_por, aes(x="", y=FreqAc, fill=Sexo)) +
  geom_bar(stat="identity") +
  geom_text(aes(label=FreqAc), position = position_stack(vjust = 0.5)) +
  scale_fill_brewer(palette = "Set2") +
  coord_polar("y", start=45) +
  theme_void()
```

> Fuente: Elaboración propia con datos de la Secretaría de Salud


Row
-----------------------------------------------------------------------

### Casos diarios confirmados por edad y sexo

```{r}
c_tiempo <- covid
c_tiempo <- arrange(c_tiempo, FECHA_SINTOMAS) 
p_c_tiempo <- ggplot(c_tiempo,aes(x=FECHA_SINTOMAS,fill=SEXO))+
  geom_bar(position="dodge")+
  theme(axis.text.x = element_text(angle=90, size=5)) +
  scale_fill_brewer(palette = "Set2") +
  xlab("Fecha") +
  ylab("Número de casos confirmados")
ggplotly(p_c_tiempo)
```


Row
-----------------------------------------------------------------------

### Número de casos confirmados por edad

```{r}
age<-as.data.frame(covid$EDAD)
Edad<-as.data.frame(table(age))
Edad$age <- as.numeric(Edad$age)
Edad <- arrange(Edad, Freq)
colnames(Edad) <- c("Edad", "Frecuencia")
p_edad <- Edad %>%  
  ggplot() +
  geom_line(aes(x=Edad, y=Frecuencia), color="#67000d") +
  geom_point(aes(x=Edad, y=Frecuencia), color="#67000d") +
  xlab("Edad") +
  ylab("Número de casos confirmados")
ggplotly(p_edad)
```

> Fuente: Elaboración propia con datos de la Secretaría de Salud


### Número de casos confirmados por rango de edad

```{r}
age2<- covid$EDAD
Edad2<- data.frame(table(cut(age2, breaks = 10)))
colnames(Edad2) <- c("Edad", "Frecuencia")
p_edad2 <- ggplot(Edad2) +
  aes(x = Edad, weight = Frecuencia) +
  geom_bar(fill = "#67000d") +
  theme(axis.text.x = element_text(angle=90)) +
  xlab("Rango de edad") +
  ylab("Número de casos confirmados")
ggplotly(p_edad2)
```

> Fuente: Elaboración propia con datos de la Secretaría de Salud


Row
-----------------------------------------------------------------------

### Distribución de casos ambulatorios por edad y sexo

```{r}
ambulatorios <- filter(covid, covid[10] == "Ambulatorio")
p_ambulatorios <- ggplot(ambulatorios,aes(x=EDAD,fill=SEXO))+
  geom_bar(position="dodge")+
  scale_fill_brewer(palette = "Set2") +
  xlab("Edad") +
  ylab("Número de casos ambulatorios")
ggplotly(p_ambulatorios)
```

> Fuente: Elaboración propia con datos de la Secretaría de Salud


### Distribución de casos hospitalizados por edad y sexo

```{r}
hospitalizados <- filter(covid, covid[10] != "Ambulatorio")
p_hospitalizados <- ggplot(hospitalizados,aes(x=EDAD,fill=SEXO))+
  geom_bar(position="dodge")+
  scale_fill_brewer(palette = "Set2") +
  xlab("Edad") +
  ylab("Número de casos hospitalizados")
ggplotly(p_hospitalizados)
```

> Fuente: Elaboración propia con datos de la Secretaría de Salud


Row
-----------------------------------------------------------------------

### Número de defunciones diarias por sexo

```{r}
muertes_tiempo <- filter(covid, covid[13] != "9999-99-99")
muertes_tiempo <- arrange(muertes_tiempo, FECHA_DEF) 
p_defunciones_tiempo <- ggplot(muertes_tiempo,aes(x=FECHA_DEF,fill=SEXO))+
  geom_bar(position="dodge")+
  theme(axis.text.x = element_text(angle=90, size=5)) +
  scale_fill_brewer(palette = "Set2") +
  xlab("Fecha") +
  ylab("Número de defunciones")
ggplotly(p_defunciones_tiempo)
```

> Fuente: Elaboración propia con datos de la Secretaría de Salud.


Row
-----------------------------------------------------------------------

### Distribución de defunciones por edad y sexo

```{r}
muertes <- filter(covid, covid[13] != "9999-99-99")
p_defunciones <- ggplot(muertes,aes(x=EDAD,fill=SEXO))+
  geom_bar(position="dodge")+
  scale_fill_brewer(palette = "Set2") +
  xlab("Edad") +
  ylab("Número de defunciones")
ggplotly(p_defunciones)
```

> Fuente: Elaboración propia con datos de la Secretaría de Salud


Créditos
========================================

Created by: Cesar Hernández

Correo: cghv94@outlook.es

Twitter: @[cghv94](https://twitter.com/cghv94)

Esta obra fue generada mediante R en `r format(Sys.Date(), format = "%B %d, %Y")` y está bajo una [licencia de Creative Commons, Attribution 4.0 International (CC BY 4.0)](https://creativecommons.org/licenses/by-nc-nd/4.0/legalcode.es).

Creative Commons (CC).